【裁判字號】    99,易,435
【裁判日期】    990610
【裁判案由】    竊盜
【裁判全文】
臺灣彰化地方法院刑事判決               99年度易字第435號
公  訴  人  臺灣彰化地方法院檢察署檢察官
被      告  乙○○
上列被告因竊盜案件，經檢察官提起公訴（99年度偵字第2951號
），本院判決如下：
    主  文
乙○○無罪。
    理  由
一公訴意旨：
  (一)被告乙○○於民國99年3月17日上午6時許，行經彰化縣員林
    鎮三潭巷17之15號聚善祠前，見該處無人看管，竟意圖為自
    己不法之所有，持客觀上足供兇器使用、尖端堅硬之不詳金
    屬工具，撬開聚善祠辦公室不銹鋼門（毀損部分未據告訴）
    ，入內竊取衛生紙2串得手，為警當場查獲。
  (二)被告涉犯刑法第321條第1項第3款攜帶兇器竊盜罪嫌。
二公訴意旨所憑論據：
  (一)被告於警詢、檢察官偵查中之供述。
  (二)證人甲○○、黃椅爐於警詢、檢察官偵查中之證述。
  (三)卷附之現場照片、網路地圖。
三被告之辯解：當天與「張國祥」在聚善祠的涼亭喝酒、吸毒，
  後來在聚善祠內睡覺，不知何人破壞鐵門及竊取衛生紙。
四本院之判斷：
  (一)被告以外之人於審判外之言詞或書面陳述，除法律有規定者
    外，不得作為證據，刑事訴訟法第159條第1項定有明文，此
    為「傳聞法則」之原則規定。被告以外之人於審判外之陳述
    ，雖不符刑事訴訟法第159條之1至第159條之4之規定，而經
    當事人於審判程序同意作為證據，法院審酌該言詞陳述或書
    面陳述作成時之情況，認為適當者，亦得為證據；當事人、
    代理人或辯護人於法院調查證據時，知有第159條第1項不得
    為證據之情形，而未於言詞辯論終結前聲明異議者，視為有
    前項之同意，刑事訴訟法第159條之5定有明文，此為「傳聞
    法則」之例外規定。本案當事人所提之後述證據，且屬被告
    以外之人於審判外之陳述者，因雙方均同意採為證據（本院
    卷第31至32頁），又無不適當情形，符合刑事訴訟法第159
    條之5第1項規定，應得為證據。
  (二)犯罪事實應依證據認定之，無證據不得認定犯罪事實；檢察
    官就被告犯罪事實，應負舉證責任，並指出證明之方法；不
    能證明被告犯罪者，應諭知無罪之判決，刑事訴訟法第154
    條第2項、第161條第1項、第301條第1項分別定有明文。
  (三)證人甲○○於公訴意旨所載時地，發見聚善祠辦公室內有敲
    打鐵門聲音，且門鎖被撬開，衛生紙被搬出辦公室外，乃報
    警逮捕被告之事實，業據證人甲○○、黃椅爐於警詢、檢察
    官偵查中證述明確（偵查卷第6至7、39至42頁），且有鐵門
    毀壞之現場照片可稽（偵查卷第13至14、43至44頁），復為
    被告所不爭執，固屬實情。惟查：被告於警詢、檢察官偵查
    之初雖供稱曾以腳踹開鐵門、破壞門鎖入內睡覺（偵查卷第
    4頁反面、第26頁），後於檢察官偵查中否認破壞鐵門，改
    稱是入內躲藏（偵查卷第32至33頁），前後固不一致，然其
    否認將衛生紙搬出辦公室外，則屬一貫，依證人甲○○、黃
    椅爐前開證述，彼等亦未目擊係何人搬出衛生紙，又衛生紙
    是否遺留指紋或其他相關犯罪跡證，復未於查獲之初予以勘
    驗、鑑定，此經本院向承辦之司法警察電詢無誤，有本院電
    話洽辦公務紀錄單可憑（本院卷第26頁），卷附地圖雖顯示
    被告住所離案發現場不遠（偵查卷第48頁），然至多僅能證
    明被告與現場具有地緣關係，則究竟何人將衛生紙搬出辦公
    室外，即有不明。其次，衛生紙價值微薄，且未遭取走，則
    將之搬出辦公室外之人，其用意係在據為己有，或別有所圖
    ，更欠明瞭。綜上所述，公訴意旨所憑證據，既不足以證明
    衛生紙係被告搬出，且係基於竊盜之不法所有意圖而為之，
    公訴意旨所稱兇器又未扣案，即難認定被告有何竊盜行為，
    本院復查無其他積極證據足認被告確有本件犯行，不能證明
    犯罪，自應諭知無罪判決。被告既應諭知無罪，其聲請調查
    真實姓名年籍不詳之證人「張國祥」，證明案發當日係與之
    一起在現場喝酒、吸毒，應無必要，附此敘明。
據上論斷，應依刑事訴訟法第301條第1項，判決如主文。
本案經檢察官林子翔到庭執行職務。
中    華    民    國    99    年    6     月    10    日
                  刑事第八庭    法  官        廖政勝
以上正本證明與原本無異。
如不服本判決，應於判決送達後10日內，向本院提出上訴狀（須
敘述具體理由，並附繕本，上訴狀勿逕送上級法院）。
告訴人或被害人對於判決如有不服具備理由請求檢察官上訴者，
其上訴期間之計算係以檢察官收受判決正本之日期為準。
中    華    民    國    99    年    6     月    10    日
                                書記官        莊何江

司法院資訊處製作；財團法人民間司法改革基金會備份。
